# 固定资产还是投资性房地产

提问人：KGD789 时间：2020-12-03 12:33:07
各位老师，有一个问题咨询下，一栋大楼 20 层，产权不可分割（一个产权证），如果1-17层对外出租，18-20层自用，是在固定资产还是投资性房地产核算。谢谢！

回答人：chenyiwei
如果产权不可分割，是否意味着用于出租的部分不能单独出售？如果是，则不能确认为投资性房地产，应作为固定资产核算。